# 请教陈版，继续收购少数股权的或有对价问题

提问人：jdll 时间：2014-07-21 17:50:57
请教陈版，继续收购少数股权时约定除目前给予的收购对价外，还根据未来公司业绩（假设一年）可能补偿对价。如果公司业绩达到预期目标，将给予补偿转让价；如未达到，则不需给予。 1 、如果现时已全部完成少数股权的转让，关于对价的或有约定如何处理与披露（系上市公司）？ 2 、如果协议约定若存在补偿对价，需在未来完成全部价款支付后，少数股权收购才视为完成，虽然在目前至未来一年内少数股东实际已完全退出，公司对子公司股权已达到100%。在这样的约定下，对价的或有约定又要如何处理与披露？ 恳请赐教，非常感谢。

回答人：chenyiwei
1 、收购少数股权的或有对价，可参照非同一控制下企业合并中的或有对价进行会计处理，即在收购少数股权的交易日，该或有对价按照交易日公允价值计入收购少数股权的成本中，该成本与对应的少数股权份额之间的差额调整资本公积；后续该或有对价（如属于金融负债的）在其结算之前采用公允价值进行后续计量，公允价值的变动计入当期损益，不再对收购少数股权的交易日所确认的资本公积进行调整。 2 、需关注“少数股权收购交易的完成”的含义是什么？与被收购少数股权相关的股东权利和义务何时实质性地转移到母公司？如果自交易日起，与被收购少数股权相关的股东权利和义务已经实质性地转移到母公司，事实上交易已经不可撤销，“交易的完成”仅指法律上的工商变更登记等法律手续而不具有实际意义的，则不影响对购买少数股权交易日的判断和购买少数股权的会计处理。

提问人：jdll 时间：2014-07-22 09:30:17
非常感谢您的回复，还有不明之处请教： 1 、何种情形下，或有对价是权益性质的？ 2 、像前面提到的或有对价（根据公司未来业绩补偿支付收购价），是否属于以公允价值计量且其变动计入当期损益的金融负债，报表项目列为其他流动负债？

回答人：chenyiwei
1 、或有对价属于权益性质的情况主要是满足“固定换固定”条件的将以自身权益工具进行结算的衍生工具，但在实务中比较少见。 2 、可以这样理解。

提问人：zengfengxia 时间：2014-07-31 10:12:01
购买少数股权的或有对价可以参照企业合并的或有对价进行处理的依据是什么？之前讨论过，企业合并时或有对价的确认与或有事项准则当中的处理存在差异，购买少数股权时的或有对价是不是应当参照或有事项准则进行处理？

回答人：chenyiwei
或有事项准则规定的模式不一定适用于或有对价（包括购买少数股权的或有对价），例如只有在很可能发生的情况下按最大可能金额确认、只确认损失而不确认收益等。这些核算特点与股权收购交易的特点不一致。

提问人：zengfengxia 时间：2014-07-31 20:38:02
那就是说或有对价的适用范围不仅仅是企业合并，还包括不构成企业合并的其他股权收购交易？

回答人：chenyiwei
我理解是这样，但在准则中也没有明确的依据。